【裁判字號】    90,上更(一),48
【裁判日期】    900706
【裁判案由】    懲治盜匪條例等
【裁判全文】
臺灣高等法院刑事判決                         九十年度上更 (一)字第四八號
    上  訴  人
    即  被  告  丁○○
    選任辯護人  林正律師
    上  訴  人
    即  被  告  丙○○
    選任辯護人  黃秋雄
右上訴人，因懲治匪條例等案件，不服台灣板橋地方法院八十七年度訴字第六六三
號，中華民國八十七年六月十九日第一審判決（起訴案號：台灣板橋地方法院檢察署
八十七年度偵字第五七０三號）提起上訴，經最高法院發回，本院判決如左：
    主  文
原判決關於丙○○、丁○○共同未經許可持有手槍及所定執行刑部分均撤銷。
丁○○共同未經許可持有手槍，處有期徒刑伍年貳月，併科罰金拾萬元，罰金如易服
勞役以新台幣玖佰元即銀元參佰元折算壹日。扣案如附表一、二所示之物均沒收。
丙○○共同未經許可持有手槍，處有期徒刑伍年肆月，併科罰金拾伍萬元，罰金如易
勞役以新台幣玖佰元即銀元參佰元折算壹日。扣案如附表一、二所示之物均沒收。
    事  實
一、丙○○於八十四年間某日，在台北縣三重市○○街三二五號四樓住處，由姓名年
    籍不詳之成年友人交付取得美國ＫＡＨＲ廠製Ｋ九型口徑九ＭＭ制式半自動手槍
    一枝（槍枝管制編號0000000000）及槍內口徑九ＭＭ制式子彈十二顆
    ，即未經許可持有之，其後並於不詳時間，在雲林縣東勢鄉某墳墓，試射擊發一
    次。
二、丁○○於八十七年三月七日下午一時許，在台北縣三重市○○街一三八巷六號五
    樓其意圖營利所提供之賭博場所內（營利賭博罪部分業經於上訴本院撤回確定）
    ，見甲○○贏錢甚多，疑其詐賭，心有不甘，乃聯繫丙○○攜帶前揭槍彈前來後
    ，莊﹑吳二人即基於共同之犯意聯絡，由丙○○持上開Ｋ九型口徑九ＭＭ制式半
    自動手槍一枝（內尚有口徑九ＭＭ制式子彈十一顆），丁○○則持其所有不具殺
    傷力之四五玩具手槍一枝（槍枝管制編號0000000000，公訴人及原審
    俱誤植為九０玩具手槍），共同以詐賭為由，由丁○○持其玩具手槍敲打甲○○
    頭部 (傷害部分未經告訴)，施以強暴，要甲○○償付新台幣 (下同)一百二十萬
    元，嗣經討價還價，甲○○即當場給付現款四萬元及簽發交付面額七十六萬元本
    票一紙，逼使甲○○行無義務之事。嗣經甲○○報警循線於八十七年三月十二日
    凌晨二時許，在上址查獲丁○○、林至能二人（業經原審判決營利賭博罪確定）
    ，並扣得前開丁○○所有，供其與丙○○犯妨害自由罪 (吳某所犯妨害自由罪，
    經本院判決有期徒刑四月，嗣被告上訴最高法院已經上訴駁回確定)所用之四五
    玩具手槍一枝及甲○○所簽發面額七十六萬元之本票一紙，經警循線查出涉案之
    丙○○後，並於同日凌晨三時許，隨丙○○至伊在台北縣三重市○○街三二五號
    四樓之住處，起出前揭Ｋ九型口徑九ＭＭ制式半自動手槍一枝及口徑九ＭＭ制式
    子彈十一顆（鑑驗時試射三顆）。
三、案經台北縣警察局海山分局報請臺灣板橋地方法院檢察署檢察官偵查起訴。
    理  由
一、訊據上訴人即被告丙○○坦承帶同員警至伊住處查獲美國ＫＡＨＲ廠製Ｋ九型口
    徑九ＭＭ制式半自動手槍，丁○○於警局初訊時固否認有持玩具手槍逼迫被害人
    ，惟嗣亦坦承有以玩具手槍打被害人頭部，強迫甲○○交付四萬元及簽發七十六
    萬元本票之事實 (偵查卷五至七頁，本院卷三一至九九頁），惟均否認非法持有
    制式半自動手槍之犯行，被告丙○○辯稱扣案之制式半自動手槍是案發之前，丁○○拿到伊台北縣三重市○○街三二五號四樓寄放，伊並不知該寄放之物品是制
    式手槍，並無犯罪之故意。因被告丁○○說我沒有前科，案發後應其要求頂罪云
    云。其選任辯護人辯護意旨則以案發當日因丁○○持一只皮包前往丙○○住處說
    明甲○○詐賭，請被告丙○○前往幫忙處理，丙○○唯恐丁○○過度衝動，基於
    朋友交情前往幫忙協調爭執，殊不知丁○○竟將皮包內所裝有制式手槍之皮包遺
    留在被告丙○○家中，致丙○○涉案。依被害人甲○○於原審之證詞，案發當日
    莊、吳二人僅持有一把槍口有紅色標記之手槍（即玩具手槍），而丙○○是出來
    打圓場，而證人簡明寮於原審亦證稱當天只看到一把槍，丙○○祗坐在沙發那裡
    ，當時並無拿槍押甲○○，而同案被告丁○○於第一次警訊供稱曾拿一萬元給林
    至能，其餘則自己留下花用，足證丙○○除打圓場外並未持槍對甲○○施任何強
    暴脅迫行為，亦無不法所有意圖，分得任何好處，本件丙○○於警訊之自白，僅
    是基於朋友義氣且不知事態嚴重而為丁○○脫罪，又同案被告丁○○不利於丙○○之供詞，究其動機無非係卸責推諉之詞，不足採信等語置辯。
    至另被告丁○○則辯稱當天只是持扣案之玩具手槍迫使甲○○簽發本票，並無另
    持該制式手槍，制式手槍係丙○○非法持有，警方為擴大績效誣攀伊與丙○○共
    同非法持有制式手槍云云。其選任辯護人提出辯護意旨另辯稱，扣案之制式手槍
    係丁○○被警方逮捕後再循線逮捕被告丙○○被查獲，此制式手槍應係丙○○所
    持有，被告丙○○迄警訊至原審均未曾否認制式手搶為其持有。本件案發時當天
    在現場出現者究是制式槍及玩具槍二者或僅有一把，被告丁○○、丙○○及被害
    人甲○○於警訊及同日檢察官偵查筆錄之供述雖大致相符，然丁○○嗣於檢察官
    第二次偵訊即翻供表示有拿出假槍，不曉得丙○○有帶槍進來。觀丁○○之警訊
    筆錄，於早上八時始製作筆錄，將近六小時之空檔，大假設丁○○在此期間遭
    警刑求，亦與經驗法則相符，甚且被害人甲○○於原審在法官隔離訊問即稱當場
    只有一把槍，是以被告遭警刑求並非空穴來風，其警訊自白遭警刑求，且與事實
    不符，當不應採為被告不利之證據。況被告丁○○與丙○○均於八十七年四月二
    日始交保，之前均係收押禁見，當無串供可能，故丁○○於收押禁見中所供案發
    時只有一把玩具手槍當屬可信。至於案發時僅有丁○○所持有之玩具槍壹把已如
    前述，當天丁○○發現詐賭者甲○○，乃電話通知丙○○前來，共同決定如何處
    理，並無要求丙○○持槍前來，對於丙○○非法持有制式手槍並無任何犯意聯絡
    ，實因警員在丙○○家中查獲制式手槍，為求績效而誅連無辜等語。
二、經查：
  (一)被告丙○○自八十四年間起，在其台北縣三重市○○街三二五號四樓住處，由一
    姓名年籍不詳之成年友人交付非法持有美國ＫＡＨＲ廠製Ｋ九型口徑九ＭＭ制式
    半自動手槍壹支 (警訊筆錄誤載為奧地利九０制式手槍），曾擊發過一次彈殼不
    知至何處，嗣於八十七年三月七日下午一時許，在台北縣三重市○○街一三八巷
    六號五樓被告丁○○所提供之賭博場所，因懷疑被害人甲○○詐賭，乃由丙○○
    持前揭制式半自動手槍及丁○○持玩具手槍各壹支，林至能則在旁堵住被害人去
    路，迫使甲○○行無義務之事交付現款四萬元及所簽發之七十六萬元本票嗣並帶
    同員警至伊住處起出該制式手槍乙把及未擊發之子彈十一顆之事實，業據被告丙○○於警訊時坦承不諱，並經業經判刑確定之同案被告林至能於警訊時供明在卷
    （見偵查卷第八頁至第十五頁），核與被害人甲○○於警訊時指訴情節相符 (同
    上卷十六頁至第十八頁），復有台北縣警察局海山分局現場臨檢紀錄表附卷可稽
    及經警查獲之本票一紙、四五玩具手槍一枝（槍枝管制編號000000000
    0）、美國ＫＡＨＲ廠製Ｋ九型口徑九ＭＭ制式半自動手槍一枝（槍枝管制編號
    0000000000）及口徑九ＭＭ制式子彈十一顆扣案可證，且上開槍彈經
    送鑑定結果，除四五玩具手槍 (鑑定書亦誤植為九０玩具手槍）不具殺傷力外，
    其餘槍、彈均係具殺傷力之制式手槍及子彈，亦有內政部警政署刑事警察局八十
    七年刑鑑字第一七八一七號鑑驗通知書一紙 (原審卷三八頁）附卷可憑。惟該扣
    案二枝槍械，經本院提示與被告等辨認，被告丁○○直陳塗紅色之玩具手槍係假
    槍，美國製手槍是真槍，本院再函請刑事警察局鑑定，始悉槍枝管制編號000
    0000000之手槍為仿colt廠半自動四五手槍製造之玩具手槍，另槍枝管制
    編號0000000000即美國ＫＡＨＲ廠製Ｋ九型口徑九ＭＭ制式半自動手
    槍，則係九０手槍之真槍等情，亦有該局九十年刑鑑字第二０七九號函附本院卷
    足憑（本院卷五四頁），核與被告自白之事實相符，被告犯行已至為明確。
  (二)被告丁○○自警訊初始即否認有與丙○○持槍迫使被害人交出現金及簽交本票之
    情，惟嗣本案歷經最高法院發回更審後，始承認伊有以玩具手槍打被害人頭部並
    由被害人交出現金及簽交本票之情，核與被害人甲○○指述情節相符，並經被告
    丙○○供明在卷（偵卷十六頁及本院卷九九頁、一五四頁），是被告等有以強暴
    手段迫使被害人行無義務之事之犯行，應堪認定。以被告丁○○該部分之自白，
    與前揭 (一) 部分之查證相互勾稽，益證被告二人確有持前開槍枝迫使被害人交
    ?
    出現金及簽交本票等行無義務之情。詎被告丁○○嗣於上訴本院後，始由其辯護
    律師具狀辯稱其警訊不利於己之自白，係被警察人員刑求逼供云云（見本院上訴
    卷五三頁），經本院向偵辦案件之板橋地檢署調取本件警訊筆錄錄音帶時，本件
    被告等所涉之盜匪等案件發音帶已經警局銷燬等情，固有該地檢署九十年板橋吉
    七字第六一六八號函乙份附卷（本院卷五三頁）可參，且製作被告丁○○警訊筆
    錄之員警雖係戊○○，惟實際承辦之員警為乙○○，依該員警所陳：「：是被害
    人甲○○到埔墘派出所報案的，他說他到三重打麻將的地方去，他賭贏，但場子
    裡的人說他詐賭，拿槍敲他的頭，頭部受傷。我們就到三重市○○街現場去，他
    們本來將門關起來不讓我們進去，後來我們拿出證件，他們才開門，當時丁○○
    有壹把四五手槍被我們查到，：：被害人說那把槍是假槍，另有一真槍是制式的
    槍，丁○○當時很配合，將發生的事情說出，後來帶我們到KTV 的地方去，丁○○打電話叫丙○○出來，過了蠻久丙○○才來，丙○○就帶我們到他家拿出那把
    真的制式手槍：」等語，核與另承辦員警己○○ (製作被告丙○○筆錄員警）證
    稱情節相符，且承辦員警乙○○於否認有對被告刑求後，被告亦就此點不再爭執
    ，並均答稱不用再傳訊另承辦員警戊○○到作證，是被告丁○○前曾雖翻異前供
    ，辯稱遭警察人員刑求云云，自難遽予採信，而為有利於被告之認定。至於被告
    丁○○辯稱其第一次警訊筆錄係在八十七年三月十二日早上八時製作，距被警方
    查獲逮捕已逾六小時，警察人員於被告到案後，仍在夜晚時間，未即進行偵訊，
    符合新修正刑事訴訟法不得於夜間偵訊被告之規定。被告丁○○之選任辯護人，
    竟以警方未於夜間偵訊，砌詞臆測「．．觀丁○○之警訊筆錄，於早上八時始製
    作筆錄，將近六小時之空檔，大假設丁○○在此期間遭警刑求，亦與經驗法則
    相符：」，而指警察人員刑逼供，殊屬無據。
  (三)如前所述，被告丙○○於警訊時即自承自八十四年間起即持有該制式半自動手槍
    壹支，並曾擊發過一次，嗣於八十七年三月七日下午一時許，在被告丁○○所提
    供之賭博場所，懷疑甲○○詐賭，乃持前揭制式半自動手槍及丁○○持玩具手槍
    各壹支，迫使甲○○行無義務之事交付現款四萬元及簽發本票，惟被告丙○○嗣
    於原審時即始改稱前揭制式半自動手槍，係被告丁○○於八十七年三月十二日凌
    晨至其住宅請求出面協助處理甲○○詐賭事，放置於丁○○遺留在其住宅之皮包
    內云云（原審卷七十頁），其所辯上情為被告丁○○所堅詞否認，且所言莊某於
    凌晨時分至伊家裡放置皮包乙只，竟未聞問皮包內容為何，即與莊某外出致涉本
    件犯罪，其所辯情節亦與常與有違，而難遽採信。抑且非法持有制式槍械，事關
    緊要，豈有干冒身罹重典而為他人出面頂罪之理，被告丙○○另辯稱因受丁○○
    懇求為丁○○頂罪，故於警訊及檢察官初訊為不利於己之虛偽自白云云，既為丁○○一再駁斥，自亦無足採信。
  (四)至於被告丁○○、丙○○於案發時確曾分持玩具手槍及制式手槍迫使甲○○交出
    現金及簽發本票之事實，不惟據被害人甲○○於警訊時指訴綦詳，被害人嗣於偵
    查中仍方稱丁○○誤會我出老千就吵架，於是拿出一把不知是直真槍或假槍，丙○○也過來拿出一把，但是直槍或假槍我不知道（偵查卷六十頁反面），足見被
    告等當時確有各拿出一把手槍，除據同案被告林至能於警訊時供證明確，並有經
    警循線查獲之制式半自動手槍及酷似真槍之玩具手槍各壹把扣案可資佐證，核與
    被告丙○○於警訊，及嗣後被告丁○○於本院審理時之前開自白相符，自足認被
    害人之指認非虛。詎被告丁○○、丙○○二人嗣於知悉持有制式槍枝之嚴重性後
    ，分別諉稱「制式手槍係丙○○非法持有，警方為擴大績效誣攀伊與丙○○共同
    持有制式手槍」「扣案之制式半自動手槍是案發之前，丁○○拿到伊台北縣三重
    市○○街三二五號四樓寄放，伊並不知該寄放之物品是制式手槍，並無犯罪之故
    意」各等語，即被害人甲○○嗣於審理中亦改稱當時僅看見一把槍口有紅色標記
    之（玩具）手槍，只有該把手槍由丙○○放入口袋之，另把九０手槍沒見過，因
    而莊也有拿槍所以誤為有二把云云，另被告等聲請傳訊之證人簡明寮於原審亦附
    合其詞供陳當時僅看見一把槍云云，而同案被告林至能於原審時亦反稱沒見過扣
    案之二把槍（原審卷四一頁及五七、五八、四二頁），惟查本案係被害人帶同員
    警丁○○經營之賭博場所，先查獲丁○○持有之四五玩具手槍，再由丁○○聯繫
    丙○○，始由吳某帶同員警至其家出制式真槍等情，已如前查證，如丙○○於案
    發當時無持用制式真槍至賭博場所，與丁○○共同迫令被害人當場給付現金及簽
    交本票等行無義務之事，被害人殊無供出吳某尚有一把真槍，並由丙○○再帶同
    員警至其家起出該真槍之理。抑且本件涉案之手槍僅兩把，同案被告僅三人，案
    發時被告等僅係持一把槍或兩把槍，數目單純辨識上當無困難，衡情亦不致混淆
    誤認。是被告二人嗣後翻異前供及同案被告林至能、被害人甲○○嗣後改稱沒見
    過扣案槍枝或被告僅持有一把玩具手槍云云，核與事實不符，無非為脫卸刑責，
    事後串飾迴護之詞俱不足採信。綜上所述，被告丁○○、丙○○所辯要屬避就卸
    責之詞，委無足採，本件事證已經明確，被告等犯行均堪認定。是被告於本院審
    理時仍要求傳訊被害人甲○○及證人簡明寮到院作證，核無必要，附此明。
五、核被告丁○○、丙○○所為非法持有具有殺傷力之制式半自動手槍及子彈，所為
    係犯八十六年十一月二十四日新修正公布之槍彈藥刀械管制條例第七條第四項
    未經許可持有手槍罪及第十二條第四項未經許可持有子彈罪。公訴人於起訴書引
    用修正前之槍彈藥刀械管制條例第七條第四項及第十二條第四項之法條起訴，
    ，起訴法條尚有未洽，應予變更。被告丁○○、丙○○非法持有制式手槍與子彈
    ，係一行為觸犯數罪名，為想像競合犯，應依刑法第五十五條規定從一重之未經
    許可持有手槍罪處斷。被告丁○○、丙○○所為未經許可持有制式手槍及強制罪
    互有犯意聯絡行為分擔，應依共同正犯論處。被告丁○○所犯未經許可持有制式
    手槍強制罪互有方法結果之牽連關係，應從較重之未經許可持有手槍罪處斷。至
    被告丙○○所犯未經許可持有手槍罪與強制罪犯意各別 (最高法院八十一年台上
    字第一五０八號判決併參照），且強制罪部分業經本院判決確定，是僅就其共同
    持有制式手槍罪論處，應予辨明。原審論罪科刑固非無見，惟查：(1)本件被告非
    法持有手槍及子彈罪部分，公訴人於起訴書係引用修正前之槍彈藥刀械管制條
    例第七十四條第四項及第十二條第四項之法條起訴，原審判決未於理由內明，
    並變更起訴法條，又新修正槍彈藥刀械管制條例第七條第四項及第十二條第四
    項之非法持有手槍子彈，不以「無故」為犯罪構成要件，原審判決理由內贅列無
    故持有（原審判決書理由壹二第十三至十五行），尚有未洽。(2)公訴人起訴認被
    告尚涉犯懲治匪條例第五條第一項第款之強罪嫌，惟既查證被告等未涉有懲
    治匪條例第五條第一項第一款之強罪（理由詳如後述），則該部分應不另為
    無罪之諭知即可，原審併就該訴部分予以變更起訴法條，即有未洽。(3)原審未詳
    予論究被告二人平日素行，涉案情節之嚴重性，及其行為表現之危險性，及侵害
    社會嚴重性等比例原則，即逕依槍砲彈藥刀械管制條例第十九條第一項中規定，
    併對被告二人為宣付強制工作之諭知（理由詳如後述），亦有未洽。被告等上訴
    意旨否認犯罪，雖無理由，惟原審此部分判決既有可議，自應由本院將原判決關
    於被告丙○○及被告丁○○未經許可持有手槍及所定執行刑部分撤銷改判。爰審
    酌被告等品行、犯罪動機、目的、手段、非法持有槍械子彈嚴重危害社會治安及
    犯罪後翻異前供，否認犯行態度不良等一切情狀分別量處如主文所示之刑，罰金
    刑部分並諭知易服勞役之折算標準，以示儆戒。至於扣案之美國ＫＡＨＲ廠製Ｋ
    九型口徑九ＭＭ制式半自動手槍一枝（槍枝管制編號0000000000）及
    口徑九ＭＭ制式子彈八顆，係違禁物；四五玩具手槍一枝（槍枝管制編號000
    0000000）及本票一紙，為被告丁○○所有供其與被告丙○○犯強制罪所
    用及犯罪所得之物；應分別依刑法第三十八條第一項第一、二、三款規定宣告沒
    收。至扣案之口徑九ＭＭ制式子彈三顆，業經於鑑驗時試射擊發，已非違禁物，
    故不予宣告沒收。
六、公訴人起訴認被告二人尚涉犯懲治匪條例第五條第一項第一款之強罪嫌，惟
    本件係因被告丁○○、丙○○懷疑甲○○詐賭，心有不甘，始持槍迫使甲○○交
    付四萬元及簽交面額七十六萬元本票，據被害人甲○○指陳，係經協調始行交付
    ，是被告等應無不法所有之意圖，且按其情節尚未有施用強暴脅迫之手段，致使
    被害人不能抗拒而交付財物之情，核與前開強罪尚屬有間，惟公訴人起訴該部
    分因與本案有審判上不可分關係，爰就該部分不另為無罪之諭知，附此敘明。
七、又依槍砲彈藥刀械管制條例第十九條第一項中雖規定「關於經判處有期徒刑者，
    應於刑之執行完畢或赦免後，令入勞動場所，強制工作」，惟犯該條文之罪，是
    否應依個案情節受比例原則之規範，使保安處分之宣告，與行為人所為行為之嚴
    重性，行為人所表現之危險性，及對於行為人未來行為之期待性相當，不能不問
    對行為人有無預防矯治其社會危險性之必要，一律逕宣付強制工作，此觀司法院
    大法官會議釋字第四七一號解釋全文意旨，至屬灼然。經查本件上訴人二人雖涉
    有前述之共同未經許可持有手槍罪責，惟觀諸被告丁○○僅於七十八年及八十年
    間涉犯妨害秩序及違反麻醉藥品條例案件之前科，並分別經判決有期徒刑七月及
    八月執行完畢，至丙○○則無犯罪前科 (本院被告前案紀錄表參照），本件之犯
    罪經過復係丁○○於賭博場所內懷疑甲○○詐賭，始聯繫丙○○攜帶其多年持有
    之上開Ｋ九型口徑九ＭＭ制式半自動手槍一枝（內尚有口徑九ＭＭ制式子彈十一
    顆）前來，丁○○則持其所有不具殺傷力之四五玩具手槍一枝，持槍迫使甲○○
    當場給付現款四萬元及簽發交付面額七十六萬元本票一紙使行無義務之事等犯行
    ，已如前查證，按被害人甲○○尚未因本件犯罪而受有重大傷害，爰參酌被告二
    人平日素行尚非至惡，被告等復係各以一把制式手槍及玩具手槍對被害人迫使行
    無義務之事，涉案情節之嚴重性及其行為表現之危險性，以及被告二人俱有正當
    工作等情狀，並斟酌比例原則，認尚無即須對上訴人宣付強制工作之必要。
八、最高法院發回意旨略以：(一)本件更審前判決理由欄內對於上訴人二人所犯共同未
    經許可持有手槍罪，未依個案情節分別審酌並說明上訴人等行為之嚴重性，其行
    為表現之危險性，以及對上訴人等有無預防矯治其社會危險性之必要之理由，即
    逕行宣付強制工作，有判決不備理由之違法。經本院再詳予審酌，認被告二人所
    犯上開罪行，尚無遽予宣付強制工作之必要 (詳如理由七欄所示）。(二)被告丁○○抗辯其於警訊時之自白係被刑求逼供下所為等語，經本院向偵辦案件之板橋地
    檢署調取本件警訊筆錄錄音帶時，本件被告等所涉之盜匪等案件錄音帶已經銷燬
    等情，固有該地檢署九十年板橋吉七字第六一六八號函乙份附本院卷可參，惟經
    本院傳訊製作筆錄之警員乙○○與被告對質，因承辦警員否認對被告刑求後，被
    告亦為相同之陳述，並均答稱不用再傳訊另承辦員警戊○○到庭作證，亦如前查
    證，是被告丁○○前開辯詞並無可採，併此敘明。
九、據上論斷，應依刑事訴訟法第三百六十九條第一項前段、第三百六十四條、第二
    百九十九條第一項前段、第三百條，修正後槍砲彈藥刀械管制條例第七條第四項
    、第十二條第四項、刑法第三百零四條第一項、第二十八條、第十一條前段、第
    五十五條、第四十二條第二項、第三十八條第一項第一款、第二款、第三款，罰
    金罰鍰提高標準條例第一條前段、第二條、現行法規所定貨幣單位折算新台幣條
    例第二條判決如主文。
本案經檢察官沈明彥到庭執行職務。
中      華      民      國      九十    年      七    月      六        日
                            台灣高等法院刑事第廿二庭
                                審判長法  官  許  正  順
                                      法  官  林  明  俊
                                      法  官  邱  印  同
右正本證明與原本無異。
如不服本判決應於收受送達後十日內向本院提出上訴書狀，其未敘述上訴之理由者並
得於提起上訴後十日內向本院補提理由書（均須按他造當事人之人數附繕本）。
                                      書記官  劉      瑗
中      華      民      國    九十    年     七     月     十  二       日
附錄：本案論罪科刑法條全文
槍砲彈藥刀械管制條例第七條第四項
未經許可，持有、寄藏或意圖販賣而陳列第一項所列槍砲、彈藥者，處五年以上有期
徒刑，併科新台幣一千萬元以下罰金。
刑法第三百零四條
以強暴、脅迫使人行無義務之事或妨害人行使權利者，處三年以下有期徒刑、拘役或
三百元以下罰金。
前項之未遂犯罰之。
附表一、
扣案之美國ＫＡＨＲ廠製Ｋ九型口徑九ＭＭ制式半自動手槍壹枝（槍枝管制編號00
00000000）、無殺傷力玩具手槍壹枝（槍枝管制編號0000000000
）、口徑九ＭＭ制式子彈捌顆。
附表二、
面額新台幣柒拾陸萬元本票壹張均沒收。


司法院資訊處製作；財團法人民間司法改革基金會備份。
